臺灣士林地方法院交通事件裁定　　　　　94年度交聲字第36號
原處分機關　交通部公路總局臺北區監理所
異　議　人
即受處分人　白沙灣濱海育樂股份有限公司
代　表　人　甲○○
上列異議人即受處分人因違反道路交通管理處罰條例案件，對於
交通部公路總局臺北區監理所中華民國93年12月17日所為之處分
（原處分案號：北監自裁字第裁40-AF0000000號）聲明異議，本
院裁定如下：
    主  文
異議駁回。
    理  由
一、按車輛面對圓形紅燈之行車管制號誌，表示禁止通行，不得
    超越停止線或進入路口，道路交通標誌、標線、號誌設置規
    則第206 條第5 項第1 款定有明文；又按汽車駕駛人，行經
    有燈光號誌管制之交岔路口闖紅燈者，處新台幣（下同）1,
    800 元以上5,400 元以下罰鍰，道路交通管理處罰條例第53
    條亦定有明文。再按汽車駕駛人有下列情形之一，當場不能
    或不宜攔截製單舉發者，得對汽車所有人逕行舉發之：「一
    、.... 六 、其他違規行為經以科學儀器取得證據資料者。
    」，且逕行舉發道路交通管理事件，經汽車所有人依通知單
    之應到案日期到案，並告知違規駕駛人之姓名、
    編號者，處罰機關應即另行通知違規駕駛人到案依法處理，
    逾應到案日期，處罰機關應依道路交通管理處罰條例第85條
    第3 項規定處罰該汽車所有人，道路交通管理處罰條例第7
    條之2 、道路交通管理事件統一裁罰標準及處理細則第24條
    亦分別定有明文。
二、原處分意旨略以：異議人即受處分人白沙灣濱海育樂股份有
    限公司所有之車牌號碼1691- GZ號自用小客車，於民國93年
    7 月12日14時25分許，行經臺北市○○○路及萬盛街（往南
    方向）之有燈光號誌管制之交岔路口前，不依當時已亮紅燈
    之號誌停車等待，竟超越停車線，經警逕行製單舉發「駕駛
    行經有燈光號誌管制之交岔路口闖紅燈」之違規，爰依道路
    交通管理處罰條例第53條（裁決書贅引第1 項）之規定，裁
    處罰鍰2,700 元。
三、異議意旨略以：（一）異議人所有之車牌號碼1691- GZ號自
    用小客車係由公司負責人甲○○所駕駛，本件舉發違規當時
    ，駕駛人因煞車不及，始超越停止線停置在斑馬線上，如比
    對舉發機關先後拍攝之2 張採證照片，可見其上所示右方來
    車（指東西向車道之車輛）均未移動過，顯見當時異議人所
    有之自小客車上方之交通號誌係剛由黃燈轉為綠燈，是以，
    為求公正，舉發單位應將舉發違規事實改為暫停斑馬線上，
    而非闖紅燈；（二）臺北市政府警察局交通警察大隊應提出
    本案該具照相設備是否有依國際標準之規定進行定期檢修、
    校正之證明，以昭信服云云。
四、本院查：
(一)本件受處分人即異議人白沙灣濱海育樂股份有限公司所有之
    車牌號碼1691- GZ號自小客車，於93年7 月12日14時25分許
    行經臺北市○○○路與萬盛街（往南方向）之有燈光號誌管
    制之交岔路口乙情，為異議人所不否認，並有卷附採證照片
    2 幀可憑，應甚明確，堪予認定。
(二)又由上開採證照片（其上顯示案發時之現場狀況及測速感應
    儀器測得之案發時間及違規車輛車速等數值）所示內容觀之
    ，異議人所有之自小客車係於上開路口之行車號誌（即紅綠
    燈）轉換為紅燈後之第1.3 秒時，駛過停止線，因其車輛壓
    過地面感應線圈而經該處照相設備拍攝第1 張採證照片，嗣
    因異議人所有之車輛仍繼續以時速27公里之速度前行駛入路
    口之人行穿越道，乃於紅燈後之第2.11秒時，經照相儀器再
    攝得第2 張採證照片，足認異議人所有之車輛於上開路口行
    車號誌轉為紅燈後，確有未依規定於停止線前停車，而仍逕
    自闖越紅燈行駛之交通違規事實無訛。
(三)又查，上開路口之行車號誌由黃燈轉換為紅燈所需秒差為4.
    03秒，該處設置之測速照相系統則係於燈號轉換成紅燈後約
    0.5 秒始啟動拍照，是駕駛人於行經該處見燈號由綠燈轉為
    黃燈後，尚有合計有4.53秒時間可供其反應煞停等情，亦有
    臺北縣政府警察局文山第二分局93年9 月6 日北警文二分交
    字第09361829800 號函附卷足憑，應甚明確。是以，異議人
    所有之車輛如係遵守速限行駛，駕駛人於見燈號轉為黃燈之
    際，應有足夠時間可供其煞停，要不致發生異議人所辯稱因
    不及煞停而超越闖越紅燈之情事，是如異議人所稱因煞停不
    及而闖越停止線云云屬實，必然係因駕駛人搶黃燈或超速行
    駛所致，異議人執此為辯，難謂正當；又異議人所有車輛確
    有於上開時、地闖越紅燈之情事，業據認定如前，縱其闖越
    紅燈後，即停車在行人穿越道上，並未進一步穿越路口，仍
    無解於既成闖越紅燈違規事實之認定，異議人辯稱本件舉發
    事實應更正為「暫停斑馬線上」云云，並不足採。至本院比
    對卷附2 張採證照片，其中東西向道路路口之車輛確如異議
    人所稱，於2 次拍照時均係停在同一位置，並未移動無訛，
    惟查，異議人所有車輛係於路口燈號轉為紅燈後之1.3 秒及
    2.11秒時先後經照相設備攝得其違規闖越紅燈之行為，亦即
    於拍照當時，異議人之車輛所行駛路口之燈號甫轉為紅燈，
    則彼時東西向之路口燈號自應係剛由紅轉綠，衡諸一般常情
    ，因該方向駕駛人於目擊燈號轉綠後至車輛實際起駛，原需
    經過一定秒差之反應時間，因此照片顯示該方向之路口車輛
    並無移動，應係駕駛人於反應時間內尚未起駛車輛所致，實
    屬合理，由此益徵上開照片所示，異議人所有車輛係於路口
    燈號轉為紅燈後之1.3 秒違規闖越紅燈之數值應屬確實，異
    議人執此辯稱其上方之燈號係由黃轉綠云云，實屬無稽，不
    足採信。
(四)再查，本件違規採證所使用之「微電腦紅燈自動測速照相系
    統」係由德國製造，並經瑞士電力及環境度量衡部門鑑定後
    出具認證書，該認證書再經臺灣臺北地方法院公證處認證在
    案而屬合格之儀器等情，有式樣認可證書原文及中文譯本各
    乙份附卷可憑；又上開系統係由兩和公司負責定期檢測維修
    ，測速相機則由台北市政府警察局文山第二分局指派專人維
    護及換裝底片乙情，亦有該分局94年3 月4 日出具之北市警
    文二分交字第09430502000 號函在卷可稽，足認本件所用測
    速照相儀器具有高度準確性，所測得之數值除具公信力外，
    並可作為執法採證之用，是異議人空言質疑該儀器之準確度
    ，亦無可採。
五、綜上，異議人所辯，均不足採，本件異議人所有之車輛確有
    於行經有燈光號誌管制之交岔路口闖紅燈之交通違規事實，
    已甚明確，堪予認定。又本件係以科學儀器取得違規之證據
    資料，符合首開得逕行舉發之要件，而本院核閱全案卷宗，
    異議人並未於應到案日期前，到案告知實際違規駕駛人之姓
    名及年籍資料，是原處分機關依首揭規定裁處汽車所有人即
    異議人罰鍰2,700 元，於法並無不合，本件異議為無理由，
    應予駁回。
據上論斷，應依道路交通案件處理辦法第19條，裁定如主文。
中  　華  　民  　國　  94　  年　　 3　　月　　28  　日
                  交通法庭法  官  吳祚丞
以上正本證明與原本無異。
如不服本裁定應於送達後5 日內，向本院提出抗告狀。
                          書記官  林立原
中　　華　　民　　國　　94　　年　　4 　　月　　6 　　日
